【裁判字號】    89,簡上,285
【裁判日期】    900926
【裁判案由】    賭博
【裁判全文】
臺灣板橋地方法院刑事判決                        八十九年度簡上字第二八五號
    上  訴  人  丁○○
    被      告  戊○○
右列上訴人因賭博案件，不服本院八十九年度重簡字第一四五八號中華民國八十九年
八月三十日第一審判決（聲請案號：八十九年度偵字第一三０四八號），提起上訴，
本院管轄之第二審合議庭判決如左：
    主  文
上訴駁回。
    理  由
一、按上訴權人，除法律另有規定外，以當事人或被告之法定代理人或配偶為限，刑
    事訴訟法第三百四十四條第一項、第三百四十五條分別定有明文。又第二審法院
    認為上訴有不合法律上程式或法律上不應准許或其上訴權已經喪失者，應以判決
    駁回之，刑事訴訟法第三百六十七條前段、第三百六十二條前段亦有明文。
二、本件上訴人丁○○上訴意旨略以：我並未於八十九年六月十七日下午，在臺北縣
    板橋市○○路「四維公園」內，與甲○○、丙○○、乙○○等人把玩樸克牌之賭
    博行為，亦未經警查獲賭博案件而前往警局接受過任何偵訊，亦未在警訊筆錄上
    簽名，因我曾於八十五年十二月中旬，在臺北縣新店市遺失身分證，起訴書所記
    載之住址及身分證號碼均有誤，可能有人假冒我的名義犯案所致等語。
三、經查，本件公訴人原係以被告丁○○名義提起公訴，然經本院將警方於警訊時所
    採自稱「丁○○」者之指紋，經送請內政部警政署刑事警察局鑑定結果，發現其
    十枚指紋經輸入該局電腦析鑑，與該局檔存之戊○○指紋卡十枚指紋相符，有該
    局九十年四月九日刑紋字第０五六五九號鑑定書及指紋卡片在卷可稽，足見公訴
    人所指之被告「丁○○」，實係被告戊○○所冒名無訛。
四、按被告戊○○於八十九年六月十七日下午，與甲○○、丙○○、乙○○三人（犯
    賭博罪另經本院判決在案），共同在臺北縣板橋市○○路一三七巷、陽明街口「
    四維公園」之公共場所，以樸克牌為賭具，把玩俗稱「大老二」之賭博遊戲，嗣
    於同日下午七時十五分為警在現場查獲，並扣得賭具樸克牌一付、賭資新臺幣四
    百元，經警訊問時冒用「丁○○」之名義應訊，依其出示之證件載明其身分資料
    為「四十年五月十七日生，身分證字號：Ｚ000000000，戶籍地址：臺
    北市○○○路二十巷十一弄一一二號，現住地址：板橋市○○路一五二號四樓」
    ，有臺北縣警察局海山分局新海派出所八十九年六月十七日訊問筆錄附卷可資，
    核與上訴人丁○○之年籍資料亦有出入。檢察官未傳訊被告逕以「丁○○」名義
    偵結而聲請簡易判決處刑，惟起訴書記載之被告年籍資料係戊○○提供之年籍資
    料，足徵檢察官係以警訊時到庭之被告戊○○為起訴之對象，自應認戊○○即為
    檢察官所認定為被告之人，本件原審於判決時，既係對於檢察官起訴之對象即被
    告戊○○為判決，則上訴人丁○○顯非本件案件之當事人，自無權提起本件上訴
    ，其提起本件上訴核屬違背法律上之程式，依前開說明，得不經言詞辯論，予以
    駁回。
五、至本件原審判決誤將被告戊○○之姓名載為「丁○○」，顯係誤寫，自宜由原審
    予以更正，並對被告戊○○送達裁判後，重行起算上訴期間。另被告戊○○冒名
    「丁○○」應訊，另涉偽造文書等罪部分，亦應由公訴人另行依法偵辦，均附予
    敘明。
據上論斷，應依刑事訴訟法四百五十五條之一第一項、第三項、第三百六十七條前段
、第三百六十二條前段，判決如主文。
中      華      民      國      九十        年    九      月   二十六   日
                                      台灣板橋地方法院刑事第六庭
                                          審判長法  官  張  谷  輔
                                                法  官  林  漢  強
                                                法  官  侯  志  融
右正本證明與原本無異
本判決不得上訴
                                                書記官  陳  淑  芳
中      華      民      國      九十        年    十      月    四      日


司法院資訊處製作；財團法人民間司法改革基金會備份。
